臺灣彰化地方法院彰化簡易庭民事判決
110年度彰簡字第323號
原      告  洪琯傑  

訴訟代理人  林見軍律師
被      告  柯俞彤  


上列當事人間請求給付票款事件，本院於民國110年10月21日言
詞辯論終結，判決如下：
    主      文
被告應給付原告新臺幣（下同）300,000元。
訴訟費用由被告負擔。
本判決得假執行；但被告如以300,000元為原告供擔保，得免為
假執行。
    事實及理由
一、原告主張：原告持有被告簽發如附表所示之支票（下稱系爭
    支票），原告屆期為付款之提示，竟因存款不足遭退票，經
    催討仍未受償，爰依票據之法律關係，提起本件訴訟等語，
    並聲明：如主文第1項所示。
二、被告則以：系爭支票是我簽發的，但我是借給別人使用，不
    是我直接交給原告的等語答辯，並聲明：原告之訴駁回。
三、得心證之理由：
（一）原告主張其持有被告簽發之系爭支票，經提示遭退票等事
      實，業據其提出系爭支票及退票理由單影本為證，且為被
      告所不爭執，自堪信為真實。
（二）按在票據上簽名者，依票上所載文義負責；票據債務人不
      得以自己與發票人或執票人之前手間所存抗辯之事由，對
      抗執票人，但執票人取得票據出於惡意者，不在此限；發
      票人應照支票文義擔保支票之支付，票據法第5條第1項、
      第13條、第126條分別定有明文。是票據行為係不要因行
      為，即不以給付之原因為要素而得成立之行為，凡簽名於
      票據之人，不問原因如何，均須依票上所載文義負責，除
      執票人取得票據係出於惡意或詐欺者外，發票人不得以自
      己與執票人前手所存抗辯之事由，對抗執票人。
（三）本件被告既為系爭支票之發票人，自應依支票上所載文義
      負責；又依被告上開抗辯內容可知，系爭支票係被告簽發
      後交予他人使用，嗣由原告取得，故原告與被告間顯非直
      接前後手，而被告未能舉證證明原告係出於惡意或詐欺取
      得系爭支票，被告即不得以自己與他人間所存之抗辯事由
      ，對抗執票人即原告。從而，原告本於票據之法律關係，
      請求被告給付300,000元，自屬有據。
四、綜上所述，原告依票據之法律關係，請求被告給付如主文第
    1項所示之金額，為有理由，應予准許。　
五、本件係就民事訴訟法第427條訴訟適用簡易程序所為被告敗
    訴之判決，爰依同法第389條第1項第3款之規定，依職權宣
    告假執行，並依同法第392條第2項規定，依職權宣告被告如
    供擔保，得免為假執行。
六、本件事證已臻明確，兩造其餘攻擊防禦方法及舉證，經審酌
    與判決結果不生影響，爰不逐一論述。
七、訴訟費用負擔之依據：民事訴訟法第78條。
中　　華　　民　　國　  110　　年　　11　　月　　4　　日
                  彰化簡易庭  法  官　黃士瑋
以上正本係照原本作成。
如不服本判決，須於判決送達後20日內，向本院提出上訴狀。（
須按他造當事人之人數附繕本）。如委任律師提起上訴者，應一
併繳納上訴審裁判費。
中　　華　　民　　國　  110　　年　　11　　月　　4　　日
                              書記官  張莉秋                         

附表：
編號 發票日 金額 支票號碼 提示日  1 110年2月26日 300,000元 FA0000000 110年2月26日